臺灣桃園地方法院刑事裁定
111年度毒聲字第566號
聲  請  人  臺灣桃園地方檢察署檢察官
被      告  THUMCHA PRADIT（泰國籍）




上列被告因違反毒品危害防制條例案件，經檢察官聲請送觀察、
勒戒（110 年度毒偵字第9004號、111 年度聲觀字第144 號），
本院裁定如下：
    主  文
甲○○ ○○○       施用第二級毒品，應送勒戒處所觀察、勒戒，
其期間不得逾貳月。
    理  由
一、聲請意旨略以：被告甲○○ ○○○       基於施用甲基安非他
    命之犯意，於民國110 年9 月29日下午3 時20分為警採尿時
    往前回溯120 小時內之某時許，在臺灣地區某不詳處所，以
    不詳方式，施用甲基安非他命1 次。嗣於110 年9 月29日下
    午3 時20分許，為警採尿送驗。爰此聲請裁定將被告送勒戒
    處所觀察、勒戒等語。
二、犯毒品危害防制條例第10條之罪者，檢察官應聲請法院裁定
    ，或少年法院（地方法院少年法庭）應先裁定，令被告或少
    年入勒戒處所觀察、勒戒，其期間不得逾2 月，毒品危害防
    制條例第20條第1 項定有明文。
三、經查：
  ㈠被告雖供承施用甲基安非他命之事實，惟辯稱最後一次施用
    時間為採尿前1 個禮拜云云。惟被告於110 年9 月29日下午
    3 時20分許為警所採尿液，經檢驗結果呈現安非他命、甲基
    安非他命陽性反應，有桃園市政府警察局蘆竹分局南崁派出
    所勘察採證同意書、真實姓名與尿液、毒品編號對照表、台
    灣檢驗科技股份有限公司濫用藥物檢驗報告為憑。復觀其尿
    檢結果：安非他命濃度1227ng/ml、甲基安非他命濃度16192
    ng/ml，較閾值安非他命500ng/ml、甲基安非他命500ng/ml
    均高出甚多，則此等鑑驗結果當不至於產生偽陽性反應。另
    依據Clarke's Isolation andIdentification of Drugs 第
    3 版記述，口服甲基安非他命後快速吸收，約有施用劑量之
    70% 在24小時內經尿液排出，一般於尿液中可檢出之最大時
    限，甲基安非他命為1-5 天；施用甲基安非他命者尿液中可
    檢出最大時限，與施用劑量、施用頻率、施用方式、飲用水
    量之多寡、個人體質、代謝情況及檢測方法靈敏度等因素有
    關，依個案而異等情，此經行政院衛生署管制藥品管理局（
    現改制為衛生福利部食品藥物管理署）97年12月31日管檢字
    第0970013096號函述明確。足徵被告於上開採尿時起回溯12
    0 小時內之某時（不含為警查獲後至採尿時受公權力監督之
    期間），確有施用甲基安非他命1 次之事實無訛。
  ㈡被告未曾因施用毒品經法院裁定執行觀察、勒戒，有臺灣高
    等法院被告前案紀錄表附卷可稽。檢察官考量被告為外籍移
    工，無長久居住我國之意，且可能隨時出境，檢察官裁量後
    認被告難以配合進行長達1 年6 月之戒癮治療程序，故聲請
    裁定令被告入勒戒處所施以觀察、勒戒，無從認檢察官之判
    斷有違背法令、事實認定有誤或裁量有重大明顯瑕疵之情事
    。從而，本件聲請於法有據，應予准許。
四、依毒品危害防制條例第20條第1 項，觀察勒戒處分執行條例
    第3 條第1 項，裁定如主文。
中　　華　　民　　國　  111  　年  　4  　月  　15  　日
                  刑事第十二庭    法　官　林姿秀
以上正本證明與原本無異。
如不服本裁定，應於裁定送達後5 日內向本院提出抗告狀。
    　　　　　　　　　　　　　　　書記官　羅鎰祥　　　　
中　　華　　民　　國　　111 　年　　4 　　月　　18　　日